【裁判字號】    96,訴,913
【裁判日期】    970130
【裁判案由】    貪污等
【裁判全文】
臺灣雲林地方法院刑事裁定               96年度訴字第913號
聲 請 人即
被      告  甲○○
選任辯護人  劉炯意律師
上列被告因違反貪污治罪條例等案件，聲請具保停止羈押，本院
裁定如下：
    主  文
甲○○於取具並繳納新臺幣捌拾萬元之保證金後，准予停止羈押
。
甲○○於停止羈押期間，限制住居於雲林縣崙背鄉○○路150 巷
8 號，並限制出境。
甲○○於停止羈押期間，不得與本案共同被告或其他可能為本案
證人之人聯繫接觸，不得接近上開人等住居所一百公尺以內，並
不得與任何現職警務人員聯繫接觸。
    理  由
一、聲請意旨略以：被告甲○○自被收押以來，已經5 個多月，
    雖檢察官以被告違背職務收受賄賂罪提起公訴，但被告否認
    犯罪，縱依檢察官所述之犯罪事實，被告當時任職臺西分局
    偵查隊長，與乙○○無職務上監督考核關係，對丙○○採尿
    並非被告之職務，縱使丙○○交付新臺幣600,000 元拜託被
    告打點，調換尿液，亦與被告職務無關，被告應與丙○○構
    成行賄罪之共犯，而非違背職務收受賄賂罪。被告之妻罹患
    癌症，需要被告照顧，羈押對被告家庭影響很大。為此，聲
    請具保停止羈押。
二、查被告因違反貪污治罪條例等案件，經檢察官提起公訴，本
    院受命法官於訊問後，認被告涉犯貪污治罪條例第4 條第1
    項第5 款違背職務收受賄賂罪、刑法第165 條湮滅證據罪，
    犯罪嫌疑重大，合於刑事訴訟法第101 條第1 項第3 款重罪
    羈押之原因，且依相關卷證資料顯示，被告於偵查中勾串供
    證，本案的犯罪性質又係湮滅刑事證據，因此在相關共同被
    告對案情有所陳述之前，若停止羈押被告，被告恐有再利用
    司法警察官職務之餘威，行勾串欺騙法院之事，被告有羈押
    之必要，處分羈押在案。
三、本案於第3 次準備程序進行完畢後，共同被告對犯罪事實的
    爭點均已大致陳述完畢，經本院函詢雲林縣警察局，被告於
    停止羈押期間復職的可能性，雲林縣警察局函覆「依法繼續
    予以停職陳報內政部警政署核辦」。是被告於具保停止羈押
    期間復職的可能性已不存在，不至於再利用警官職威勾串供
    證。又被告之犯罪嫌疑，經合議庭初步評議結果，認恐另犯
    貪污治罪條例第6 條第1 項第5 款之圖利罪、同法第11條第
    1 項之行賄罪，就前者而言，仍屬最輕本刑5 年以上有期徒
    刑之重罪，就現有證據資料觀之，其犯罪嫌疑重大，仍合於
    刑事訴訟法第101 條第1 項第3 款重罪羈押之原因。然依目
    前案件審理進度，並參酌被告之妻罹患癌症之家庭狀況，羈
    押被告之必要性已經降低，爰審酌被告於第1 次準備程序中
    所述願以600,000 元為保證金額請求具保停止羈押，並被告
    資力及犯罪情節等情狀，認被告於取具並繳納800,000 元後
    ，准予具保停止羈押。
四、鑑於被告於偵查中有勾串供證之不良紀錄，並參本案之犯罪
    性質與情節，為避免被告於具保停止羈押期間又四處活動，
    甚至前往中國，或再度勾串編造證據欺騙法院，亦即，為加
    強保全被告並確保日後審判之純正，被告於具保停止羈押期
    間，限制住居於住所地即雲林縣崙背鄉○○路150 巷8 號，
    並限制出境，並且，被告不得與本案共同被告或其他可能為
    本案證人之人聯繫接觸，不得接近上開人等住居所100 公尺
    以內，亦不得與任何現職警務人員聯繫接觸，均為適當之禁
    令，爰裁定如主文第2 項、第3 項所示。被告於具保停止羈
    押期間，若違反本裁定第2 項、第3 項所指應遵守之事項，
    一經本院知悉，本院依刑事訴訟法第107 條第1 項第4 款之
    規定，將再執行羈押。
五、依刑事訴訟法第121條第1項，作成本裁定。
中    華    民    國    97    年    1     月    30    日
            刑事第五庭    審判長法  官  侯廷昌
                                法  官  藍家偉
                                法  官  王紹銘
以上正本證明與原本無異。
如不服本裁定，應於送達後5 日內向本院提出抗告狀。 (須附繕
本)
                                書記官  馮善詮
中    華    民    國    97    年    1     月    30    日

司法院資訊處製作；財團法人民間司法改革基金會備份。
